# **Daniel Alberto Marostica**

Centro, Curitiba, Paraná

Cientista de Dados, licenciado em Física pela Universidade Tecnológica Federal do Paraná. Fui bolsista de pesquisa em Astrofísica Computacional durante toda a graduação. Trabalhei como professor de inglês aos 16 anos e participei da criação de uma startup aos 18. Estudo algoritmos de Machine Learning e escrevo sobre meu trabalho em um blog. Acesse o link acima para meu portfólio.

## **Experiência Profissional**

#### No Zebra Network S.A.

Curitiba-PR

Cientista de Dados Pleno

Dezembro 2020-Atualmente

Desenvolvimento de modelos de Machine Learning para otimização da produção editorial. Engenharia de Dados para democratização do acesso e desenvolvimento da cultura data-driven na organização. Frentes de ação em vendas para investigações com foco em otimização e receita.

Wiser Educação

Curitiba-PR

Cientista de Dados Júnior

Setembro 2020-Dezembro 2020

Responsável pela análise de dados do produto Wise Up Online – através de extração de dados por SQL, análises exploratórias, descritivas e preditivas –, utilizei a linguagem de programação Python e ferramentas de Machine Learning para resolução de demandas e participação em processos de tomada de decisão. Tarefas de programação (RPA) e Engenharia de Dados faziam parte da rotina.

#### Universidade Tecnológica Federal do Paraná

Curitiba-PR

Bolsista de iniciação científica

Janeiro 2017-Agosto 2020

Ao requerer transferência do curso de Engenharia Elétrica para o curso de Física, já contava com algumas habilidades de programação. Decidi, então, desenvolver habilidades em pesquisa científica na área de Astrofísica Computacional. Contribuí com publicações em eventos e revistas internacionais, aprendi outras linguagens de programação e tive o primeiro contato com Machine Learning, onde desenvolvi modelos de classificação de galáxias com Deep Learning. Além disso, acessei e manipulei dados de simulações numéricas isoladas e cosmológicas, além de rodar simulações próprias no cluster do Laboratório Nacional de Computação Científica.

Autônomo Curitiba-PR

Professor de Física

Janeiro 2019-Março 2020

Professor de Física para estudantes do ensino médio.

#### Movineo Telecom Ltd.

Madrid-Espanha

Startup

Maio 2013-Dezembro 2014

Fui convidado a participar do planejamento e gerenciamento de uma startup de *e-commerce* voltada a produtos digitais. Dentre outras funções, realizava o intermédio (em inglês) entre a equipe de desenvolvimento da plataforma e a gestão, contratava free-lancers para trabalhos pontuais, participava do desenvolvimento do plano de negócios, controlava planilhas de contabilidade e revisava textos. Nesta oportunidade, além da experiência de viver meses no exterior, desenvolvi habilidades de trabalho em equipe e sob pressão, em um ambiente real de competição.

**Headway English Course** 

Maravilha-SC

Professor de Inglês

Janeiro 2012-Dezembro 2012

Contratado para lecionar por meio período para crianças, adolescentes e adultos em uma instituição privada.

### Educação

Qualificações Acadêmicas

Universidade Tecnológica Federal do Paraná

Curitiba-PR 2017-2020

Licenciatura em Física

Pato Branco-PR

Universidade Tecnológica Federal do Paraná

Engenharia Elétrica (incompleto)

2013-2016

Data Science A-Z

22 horas

SuperDataScience

2020

Preparação de dados, Modelagem, Visualização e Apresentação: Tableau e Mineração de Dados; Testes estatísticos, Eliminação Bilateral, Segmentação Geodemográfica, Deterioração de Modelo e Fator de Inflação de Variância (FIV); ETL; Apresentação de modelos para investidores. Ferramentas utilizadas: SQL, SSIS, Tableau, Gretl, Microsoft Visual Studio Shell.

Machine Learning A-Z

45 horas

SuperDataScience

2020

Alguns tópicos estudados: Regressão Linear Múltipla, K-Means Clustering, Clustering Hierárquico, K-Nearest Neighbour, Decision Trees, Random Forest, Redução de Dimensionalidade, Processamento de Linguagem Natural (NLP), Cumulative Accuracy Profile (CAP), Receiver operating characteristic (ROC), Reinforcement Learning (otimização de marketing online) e Association Rule Learning (sistemas de recomendação).

Deep Learning A-Z

23 horas

SuperDataScience

2020

Alguns tópicos estudados: Redes Neurais Artificiais, Redes Neurais Convolutivas (reconhecimento de imagem), Redes Neurais Recorrentes (predições para o mercado financeiro), Self-Organizing Maps (detecção de fraudes), Boltzmann Machines e Stacked Autoencoders (sistemas de recomendação).

The Ultimate Pandas Bootcamp: Advanced Python Data Analysis

32 horas

Udemy, Inc.

2020

Manipulação avançada de dataframes.

Become a Probability & Statistics Master

16 horas

2020

Em desenvolvimento.

Krista King/Udemy, Inc.

Curso de redação em inglês

16 horas

Universidade Tecnológica Federal do Paraná

2019

Alguns tópicos estudados: Escrita formal, estrutura de frases, estrutura de parágrafos, estrutura textual.

Certificações

Big Data Certification

Huawei

2021

Arquitetura e funcionamento de todo o ecossistema Hadoop, com ênfase na solução FusionInsight HD.

#### Habilidades técnicas

### Softwares, plataformas e bibliotecas

- o Proficiente em: Linux, GitHub, LaTeX, Matplotlib, Seaborn, Scikit-learn, Pandas, Microsoft Office Excel.
- o **Conhecimentos fundamentais em:** Gspread, BigQuery, SQL Server, Hadoop (HDFS, Hive, Spark), FastAPI, SQLAlchemy, Node.js, npm, Tableau, TensorFlow, Keras, Seaborn.

### Linguagens de programação

- o Proficiente em: Python, Excel, SQL, Bash e TeX.
- o Conhecimentos fundamentais em: R, C, HTML, CSS, JavaScript.

### Idiomas estrangeiros

- o Inglês: Proficiência Profissional (CEFR C1). Habilidades avançadas de fala, escrita e interpretação.
- o Espanhol: Nível intermediário. Maior facilidade em comunicação oral.
- o Alemão: Nível básico.

#### Outros

o Física: avançado

Matemática: avançadoEstatística: intermediário

## Habilidades pessoais

- o Facilidade no aprendizado de linguagens (tanto naturais quando artificiais), o que acredito favorecer-me na comunicação interpessoal.
- o Pratico atividades físicas com regularidade, alimento-me bem e reconheço a importância do cuidado da mente para a otimização do desempenho em tarefas de gualquer natureza.

## Outras conquistas

- o Finalista do programa Jovens Embaixadores (2012)
- o Participante do Conexão SICOOB: Laboratório de Inovação para Projetos de Impacto Social

## **Publicações**

Daniel A. Marostica and Rubens E. G. Machado. Dark matter halo evolution in N-body simulations of barred galaxies. *Sociedade Astronômica Brasileira*, 31(1):120–121, 2019.

Daniel A. Marostica and Rubens E. G. Machado. Buckling instabilities in N-body simulations of barred galaxies. *Sociedade Astronômica Brasileira*, 32(1):35–36, 2020.

Daniel A. Marostica and Rubens E. G. Machado. Dark matter bar evolution in triaxial spinning haloes. *International Astronomical Union Proceedings Series*, 359(1), 2020.